# 咨询陈老师一个问题

提问人：zhanghappy2007 时间：2016-06-28 14:05:52
陈老师，您好。请教您一个问题，两个公司都互联网公司，互为对方提供导流服务，是否应该都确认收入成本？判断依据是什么呢？
这类事项和非货币性资产交易是否有类似之处？谢谢您，期待您的答复

回答人：chenyiwei
参考《企业会计准则讲解（ 2010 ）》P231：
此外，在实务中，企业向其顾客提供广告服务以换取该顾客向其提供广告服务的，这样的易货交易只有在所交换的广告服务不相同或相似、而且符合收入确认条件时，才能确认收入。该收入通常无法用所收到广告服务的公允价值进行可靠计量，因此应采用所提供广告服务的公允价值进行计量。企业只有参照其通过收现等方式向顾客提供广告服务这样的易货交易而且该非易货交易同时满足规定条件时，才能认定为其在易货交易中提供广告服务的公允价值是能够可靠计量的，这里所指非易货交易应满足的规定条件包括：①该非易货交易中的广告与易货交易中的广告相同或相似；②该非易货交易应经常发生；③该非易货交易和提供相同或相似广告的易货交易相比，应代表绝大多数交易和金额的情况；④该非易货交易收取的是现金和（或）其他形式的公允价值是能够可靠计量的对价（如上市证券、非货币想资产和其他服务）；⑤该非易货交易涉及的顾客和易货交易涉及的顾客不相同。

提问人：awakenstriving 时间：2016-06-29 00:56:04
陈老师，此处的“......这样的易货交易只有在所交换的广告服务不相同或相似......”，是否可以理解为如果易货交易所涉及的存货具有同质性，那么可以说明该项交易极有可能不具有商业实质？

回答人：chenyiwei
存在这样的可能性，但并不绝对。

提问人：zhanghappy2007 时间：2016-06-29 16:03:13
陈老师，那么判断的根本点在于，易货交易（含交易服务）中交易标的是不是具有同质性，是这样的么，居于此判断的依据又是什么呢？

回答人：chenyiwei
同质性的判断包括服务本身的相同和取得目的的相同，如果换入、换出的服务本身目的是不同的，则也有可能存在商业实质，如A为B的广告客户做广告，换取B为A做推广服务。

提问人：zhanghappy2007 时间：2016-06-30 19:21:38
是不是可以这样阐述，实际上同质性就代表了不具有商业实质，因为不具有商业实质，因此双方不存在损益交易

回答人：chenyiwei
也可以这样理解。